Inventaris van de archieven van de Landbouworganisatie TNO, 1943-1958; Nationale Raad voor Landbouwkundig Onderzoek over de jaren 1958-1980
Nationaal Archief, Den Haag
- DEEL III: PLAATSINGSLIJST VAN HET ARCHIEF VAN DE NATIONALE RAAD VOOR LANDBOUWKUNDIG ONDERZOEK, BLOK 1964-1980.
  - XC 049:631.458:634.1/.2, 130
  - XC 049:631.14:502.7, 130
  - XC 049.2:581.19, 130
  - XC 049.2:636.082.001.5, 131
  - XC 049.2:637.12, 131
  - XC 049.2:711.558+712.2, 131
  - XC 049:63.002:65.011.4, 131
  - XC 049:631.46 CZPB Microbiologie, 131
  - XC 049:631.582:631.462, 131
  - XC 049:63:330.2, 131
  - XC 049:63.002, 131
  - XC 049:63.002, 132
  - XC 049:591.13.08:636.082, 132
  - XC 049:633.491:632.651, 132
  - XC 049:338.92:63.001.5, 132
  - XC 049.2 Waterkwantiteit., 132
  - XC 049:619.616.981.49, 133
  - XC 049:636.3.082., 133
  - XC 049.2:576.8.001.5, 133
  - XC 049:632.954 Onkruidbestrijding Slootvegetaties., 133
  - XC 049:628 Lasom, 134
  - XC 049.2:631.46, 134
  - XC 049:626.845:628.36:664.22, 134
  - XC 049:628:631.862.1/.2, 134
  - XC 049:628.516, 134
  - Ongeklasseerd., 135-139
    - Deel 1, 135
    - Deel 2, 136
    - Deel 3, 137
    - Deel 4, 138
    - Deel 5, 139
  - Coördinatie geïntegreerde bestrijding van plagen 1970-1973., 140
    Openbaarheid beperkt tot 01-01-2024
  - XNRLO 043.5.053. 180e-190e vergadering., 141
    Openbaarheid beperkt tot 01-01-2036
  - XNRLO 043.5.053. 191e vergadering., 142
  - XNRLO 044.4.053. ADP; ALS, 142
  - XNRLO 044.4.053. ALS; APP; AVM., 143
  - XNRLO 044.4.053. AVM, 144
  - XNRLO 044.6 Kleine staf., 144
  - XNRLO 048.66 Centrum voor onderzoek en voorlichting van de pluimveehouderij, Proefstation rundveehouderij., 145
  - XNRLO 048.66 BION, 146
  - XC 011.2 Instituten., 146
  - XC 048.66 Rijkszuivelstation in Leiden; L.I.O., 146
  - XC 09, 146
  - XC 047.42, 147
  - XC 05:061.3, 147
  - XC 05:061.055.5, 147
  - XC 048.66 L.I.O., 147
  - XC 05:628 Irrigatie afvalwater aardappelmeelfabrieken., 148
  - XC 012, 148
  - XC 013, 148
  - XC 036 Voorbereiding bouwplannen., 148
  - XC 043.053 NRLO, 1964-1966.; 149
  - XC 043.053 NRLO, 1967-1968 apr.; 150
  - XC 043.053 NRLO, 1968 mei-1970 jun; 151
    Openbaarheid beperkt tot 01-01-2021
  - XC 043.053 NRLO, 1970 jun-1970 dec; 152
  - XC 043.053 D, 1964-1966.; 152
  - XC 043.053 D, 1967 jan-sep.; 153
  - XC 043.053 D, 1967 okt-1968 apr.; 154
  - XC 043.053 D, 1968 mei-1969 okt.; 155
  - XC 043.053 D, 1969 okt-1971 dec; 156
    Openbaarheid beperkt tot 01-01-2022
  - XC 043.053 D, 1972-1974.; 157
    Openbaarheid beperkt tot 01-01-2025
  - XC 043.053 Commissie Millingen., 158
  - XC 043.053 NRLO, 1964-1967 feb.; 159
  - XC 043.053 NRLO, 1967 mrt-1972 mei; 160
    Openbaarheid beperkt tot 01-01-2023
  - XC 043.053 NRLO, 1972 jun-1975.; 161
    Openbaarheid beperkt tot 01-01-2027
  - XC 047.2:35:078.5 "1969"., 161
  - XC 047.44 1964-1976., 161
  - XC 048.6 Benelux; Duitsland., 162
  - XC 048.6 Duitsland; Euratom ITAL., 163
  - XC 048.6 Euratom ITAL., 164
  - XC 048.6 CITO., 164
  - XC 048.66 I.B., 165
  - XC 048.66 I.B. 1977., 166
  - XC 048.66 I.B. 1978., 167
  - XC 048.66 I.B., 168
  - XC 048.66 CDI, ICW, 169
  - XC 048.66 IMAG, IOW, IVO Hoorn, 170
  - XC 048.66 IVO Hoorn., 171
  - XC 048.66 IVO Hoorn verslagen, 1975-1977.; 172
    Openbaarheid beperkt tot 01-01-2028
  - XC 048.66 IVO Hoorn verslagen, 1977-1978 jul.; 173
  - XC 048.66 IVO Hoorn verslagen, 1978 aug-1979.; 174
    Openbaarheid beperkt tot 01-01-2030
  - XC 048.66 IVO Hoorn verslagen. 1980. XC 048.66 IVO Schoonoord., 175
  - XC 048.66 IVO Schoonoord, 1976-1977.; 176
  - XC 048.66 IVO Schoonoord, 1977-1979.; 177
  - XC 048.66 IVO Schoonoord, 178
  - XC 048.66 I.V.T., P.A., 178A
  - XC 048.66 P.A., 179
  - XC 048.66 P.A.V.G.; Proefstation voor Aardappelverwerking, 180
  - XC 048.66 Proefstation voor Aardappelverwerking, 181
    Mogelijk doublure van dossiers in de Nijverheidsorgani satie T.N.O.
  - XC 048.66 Proefstation voor Aardappelverwerking, 1968-1973.; 182
  - XC 048.66 Proefstation voor Aardappelverwerking, 1976-1980.; 183
  - XC 048.66 P.v.Gst, Alkmaar; P.V.R., Bloemendaal., 184
  - XC 048.66 P.V.R., verslagen, apr 1977-1980.; 185
  - XC 048.66 P.V.R., 1977.; 186
  - XC 048.66 P.V.R., 1977-1980.; 187
  - XC 048.66 P.V.R., 1980-1981.; 188A
    Openbaarheid beperkt tot 01-01-2032
  - XC 048.66 P.V.R., S.D.O., 188B
  - XC 048.66 S.D.O., 1978-1979.; 189
  - XC 048.66 S.D.O., 1978-1979.; 190
  - XC 048.66 S.D.O., 1979-1980.; 191
  - XC 048.66 Het Spelderholt, 1965-sep 1971.; 191
  - XC 048.66 Het Spelderholt. okt 1971-okt 1976., 192
  - XC 048.66 Het Spelderholt. nov 1976-mei 1977., 193
  - XC 048.66 Het Spelderholt. jun-okt 1977., 194
  - XC 048.66 Het Spelderholt. nov 1977-1979., 195
  - XC 048.66 Het Spelderholt. 1980; vergaderingen 1975-1976., 196
  - XC 048.66 Het Spelderholt. Vergaderingen 1977-jun 1979., 197
  - XC 048.66 Het Spelderholt. Vergaderingen jul 1977-1980., 198
  - XC 048.66 S.V.P. Algemeen., 198
  - XC 048.66 S.V.P. Vergaderingen., 199
  - XC 048.66 TFDL, 1974-1975.; 199
  - XC 048.66 TFDL, 1975-1977 jun.; 200
  - XC 048.66 TFDL, 1977 jul.-1980.; 201
  - XC 048.66 TFDL. Vergaderingen, 1975-1977.; 202
  - XC 048.66 TFDL. Vergaderingen, 1977-1978.; 203
  - XC 048.66 TFDL. Vergaderingen, 1978-1979.; 204
  - XC 048.66 TFDL. Vergaderingen. 1980., 205
  - XC 048.66 ITAL., 206
  - XC 05:012.2 FAO; Benelux:EEG; Diversen; Noorwegen., 206
  - XC 053 Directievergaderingen., 207
  - Ongeclasseerde stukken., 207
  - Coördinatiecommissie Oost-Flevoland., 207
  - XC 048.66 DLO., 208A
  - Coördinatiecommissie Oost-Flevoland., 208A
  - Coördinatiecommissie Oost-Flevoland., 208B
  - XC 048.66 ITAL, Spelderholt, IPO., 209
  - XC 048.66 CDG., 210
  - XC 048.66 ITAL., 211
  - XC 048.66 ITAL., 212
  - XC 048.66 ITAL, 213
  - XC 047.42 "1962", 213
  - XC 049.664.4, 213
  - XC 049:637.12 Coördinatie., 214
  - XC 049:637 1975-1976., 215
  - XC 049:635.6, 215
  - XC 049:635.65:631.563.8, 215
  - XC 049:634.1/.8, 215
  - XC 049:635.25(492), 215
  - XC 049.2:631.52:631.53, 215
  - XC 049.2:624.131, 216
  - XC 049.2:631.51, 216
  - XC 049.2:631.45, 216
  - XC 049.2:619:616-097, 216
  - XC 049:636, 216
  - XC 049:633.543.8:338:633.491, 216
  - XC 049:615+615.9, 216
  - XC 049:63.001.5, 216
  - XC 049:63:628.34, 216
  - XC 049:633.491(492), 216
  - XC 049:634.017.65.011, 216
  - XC 049:633.2+633.32:631.53, 216
  - XC 049:631.1:631.81.036, 217
  - XC 049:631.1:65.012.66, 217
  - XC 049:631.14:65.018.20 Flevoland, 217
  - XC 049:631.543.8:338, 218
  - XC 049:632.937, 218
  - XC 049:632.937 Coordinatiecommissie, 219
  - XC 049:632.937 DB, 220
  - XC 049:632.95 CNB, 220
  - XC 049:632.95 CNB, 221
  - XC 049:632.95 CNB, 222
  - XC 049:632.954 Onkruidbestrijding Algemeen, Akker en Weidebouw, 222
  - XC 049:632.954 Onkruidbestrijding Akker en Weidebouw; Tuinbouw; Watergangen., 223
  - XC 049:632.954 Onkruidbestrijding WOT, 224
  - XC 049:633.2.038, 224
  - XC 049:633.491:632.651, 224
  - XC 049:634.1/.8, 224
  - XC 049:635.8, 225
  - XC 049:636.084.51, 225
  - XC 049:636.085.1.577.17, 226
  - XC 049:637.12 + Coordinatiecommissie, 226
  - XC 049:633.521.631.5+677.11, 227
  - XC 049:633.85:631.531.1, 227
  - XC 049:351.777, 227
  - XC 049:635.8, 227
  - XC 049:639:636.3, 227
  - XC 049:619.636.2, 227
  - XC 049:63.001.5:341.232.5, 227
  - XC 049.2:631.543.8.338, 227
  - XC 049.2:631.46:615.779.93, 227
  - XC 049:636.4.082, 228
  - XC 049:636.082.45, 228
  - XC 049:351.777, 228
  - XC 049:621.38.01, 228
  - XC 049.2:631.4, 228
  - XC 049.42, 229
  - XC 049:6.002.5 Analytische toerusting, 229
  - XC 049:637.5, 229
  - XC 049:621.38.001, 229
  - XC 049:331.053, 229
  - XC 049.2:632.911:632.95, 229
  - XC 049.2:632.954 Onkruidbestrijding, 229
  - XC 049.2:631.92:631.543, 229
  - XC 049 CDI, Coordinatie, Projectadministratie, Research, Begeleidingscommissie, Wetenschapsbeleid., 230
  - XC 049:636.085.13.577.17, 230
  - XC 049:632.15:632.95.02 Research CNB, 230
  - XC 049 Evaluatie ITAL-reactor, Wetenschapsbeleid, 230
  - XC 049:551.13, 230
  - XC 049:636.083.1, 230
  - XC 049:581.192:632.911, 231
  - XC 049:632.954:577.17 Onkruidbestrijding, 231
  - XC 049:632.954 Onkruidbestrijding Akker en Weidebouw, 231
  - XC 049:632.954 Onkruidbestrijding Bosbouw en wegbeplanting, 231
  - XC 049:576.8.097+632.952, 231
  - XC 049:632.937, 231
  - XC 049:664:341.232.5, 231
  - XC 049:632.95 CNB, 231
  - XC 049:636.084.008.03, ---
    Voorheen inv.nr. 231a
    Ontbreekt
  - XC 049.632.954 Onkruidbestrijding Watergangen, 232
  - XC 049:632.934.3, 232
  - XC 049:619:616.36-002.951.22, 232
  - XC 049:632.654, 232
  - XC 049:636.083.15, 232
  - XC 049:551.49, 232
  - XC 049:576.8.001.5, 232
  - XC 049:631.1.004.14, 232
  - XC 049:631.153.2, 232
  - XC 049:631.416.1, 232
  - XC 049:631.16.65.012.004.14, 233
  - XC 049:63.002, 233
  - XC 049:631.1.084.001.5, 233
  - XC 049:636.084.422:502.7, 233
  - XC 049:615.9, 233
  - XC 049:591.13, 233
  - XC 049 Verslaglegging, Toerustingszaken, TNO-WO, Studiecommissie; Diskussienota vraagpunten wet; Analytische toerusting., 233
  - XC 049 Werkoverleg, Kostprijsadministratie, Financiën, Projektadministratie, L en O; IPO; Bouwplan CDI; Onderzoek TPA; Planning onderzoek landbouw; Rubricering; WNR; Analytische toerusting., 234
  - XC 049:632.954 Onkruidbestrijding WOT, Tuinbouw, 235
  - XC 049:63 Economische evaluatie, 235
  - XC 049:351.777 1965-1974., 236
  - XC 049:351.777 1975-1976., 237
  - XC 049:351.777 1977., 238
  - XC 049:581.08 Algemeen en T.K., 238
  - XC 049:581.08 T.K., 239
  - XC 049:591.13.08:636.082, 239
  - XC 049:619.636.3, 239
  - XC 049:621.38.01, 240
  - XC 049:628 Irrigatie afvalwater aardappelmeelfabr., 240
  - XC 049:628 Mest, gier, stank 1975., 241
    Openbaarheid beperkt tot 01-01-2026
  - XC 049:628 Mest, gier, stank 1075-1977., 242
  - XC 049:628 Mest, gier, stank 1977-1980., 243
  - XC 049:628 Veenkoloniaal afvalwater, 243
  - XC 049:628 Veenkoloniaal afvalwater, 244
  - XC 05:636.082.45, 245
  - Werkgroep hygiënische melkwinning, 245
  - Coordinatie Flevoland., 245
  - Ongeklasseerd., 246
  - Ongeklasseerd., 247
  - XC 048.66 Landbouwproefstation, 248
  - XC 048.66 Schoonoord, Beekbergen., 248
  - XC 048.66 Sprenger, 249
  - XC 048.66 PAGV., 250
  - XC 088.23, 250
  - XC 091.5, 250
  - XC 085, 250
  - XC 048.66 TFDL, 250
  - XC 076, 250
  - XC 088.6 Reisverslagen., 251
  - XC 048.66 SVP, 251
  - XC 048.66 IB, 251
  - XC 081, 251
  - XC 05 Plantenteelt zonder aarde, 252
  - XC 05 Aanstelling diverse onderzoekers, 252
  - XC 048.66 IB, IMAG, 252
  - XC 05 Werkplaatsonderzoek prof. Veenstra., 253
  - XC 048.66 IPO; PAGV Alg., 253
  - XC 048.66 PAGV; SVP, 254
  - XC 044.6 Kleine staf., 254
  - XC 048.66 Proefstation fruitteelt., 255
  - XC 05:001.5 Wetenschapsbeleid, 255
  - XC 05:001.5 Wetenschapsbudget., 256
  - XC 05:001.6, 256
  - XC 05:002, 256
  - XC 05:02, 257
  - XC 05:061.048.26, 257
  - XC 05:061.048.26 ON, TN, WN., 257
  - XC 05:061.055.5, 258
  - XC 05:061.2, 258
  - XC 05:061.2, 258
  - XC 05:061.3, 258
  - XC 05:331.053, 259
  - XC 05:341.232.5, 259
  - XC 05:347.78, 259
  - XC 05:355.631.4, 259
  - XC 05:371.12, 259
  - XC 05:378.3, 259
  - XC 05:549.75:581, 259
  - XC 05:551.49, 260
  - XC 05:575.24, 260
  - XC 05:576:7.08(493+492), 260
  - XC 05:576.8:637.12:636.2:591.469, 260
  - XC 05:576.8.097+632.952, 260
  - XC 05:577.3, 260
  - XC 05:581.08, 260
  - XC 05:581.13, 260
  - XC 05:581.132:633/635, 261
  - XC 05:582.28, 261
  - XC 05:582.635.1, 261
  - XC 05:591.13, 261
  - XC 05:591.13.08:636.082, 261
  - XC 05:6.001.5(492), 261
  - XC 05:6.002.5 Analytische toerusting., 261
  - XC 05:608.3, 261
  - XC 05:614.71, 261
  - XC 05:615.9, 261
  - XC 05:619, 261
  - XC 05:619, 262
  - XC 05:619:547.915.5, 262
  - XC 05:619:615.9, 262
  - XC 05:619:616.002.5, 262
  - XC 05:619:616.13-002.2, 262
  - XC 05:619:616.36-002.951.22, 262
  - XC 05:619:616.36-002.951.22, 263
  - XC 05:619:616.6:636.082, 263
  - XC 05:619:616.9 Footrot, 263
  - XC 05:619:616.981.49, 263
  - XC 05:619:616.988.43, 263
  - XC 05:619:618.19-002, 263
  - XC 05:619:636.001.5, 263
  - XC 05:619:636.2, 263
  - XC 05:619:636.2:612.32, 263
  - XC 05:619:636.3, 264
  - XC 05:619:636.5 Leucose, trilziekte, 264
  - XC 05:620.9, 265
  - XC 05:620.93, 265
  - XC 05:621.039, 265
  - XC 05:621.38.01, 265
  - XC 05:621.385.833, 265
  - XC 05:621.47, 265
  - XC 05:621.9(079.5), 265
  - XC 05:626.845:628.36:664.22, 265
  - XC 05:628, 265
  - XC 05:628 Energie uit landbouwprodukten; Irrigatie afvalw., 265
  - XC 05:628 Aardappelmeelfabrieken; Mest, gier, stank, 265
  - XC 05:628 LSOM, nationaal programma, 266
  - XC 05:628 Veenkoloniaal afvalwater; Watervervuiling, 266
  - XC 05:628.516:631.467.2, 266
  - XC 05:63.519.12, 266
  - XC 05:63.628, 266
  - XC 05:63.628.34, 266
  - XC 05:63 Economische evaluatie, 266
  - XC 05:63.001.5, 266
  - XC 05:63.001.5(492), 266
  - XC 05:63.002, 266
  - XC 05:63.002:612, 267
  - XC 05:63.002:612+380.12, 267
  - XC 05:631.416.1, 267
  - XC 05:631.42, 267
  - XC 05:631.427+338.91:591.9, 267
  - XC 05:631.427(4), 267
  - XC 05:631.427+502.7+712.23, 268
  - XC 05:631.432, 268
  - XC 05:631.437.1/.5, 268
  - XC 05:631.458:634.1/.2, 268
  - XC 05:631.459.628.516, 268
  - XC 05:631.46, 268
  - XC 05:631.46 CZPB, 268
  - XC 05:631.461.52, 269
  - XC 05:631.417.2, 269
  - XC 05:631.56, 269
  - XC 05:631.52, 269
  - XC 05:631.543.8:338, 269
  - XC 05:631.582:631.462, 269
  - XC 05:631.589.2 Plantenteelt zonder aarde., 269
  - XC 05:631.81.036, 269
  - XC 05:631.811., 269
  - XC 05:631.811.1, 269
  - XC 05:631.811.6, 270
  - XC 05:631.84, 270
  - XC 05:631.86/.87, 270
  - XC 05:631.878 Turfhumus, 270
  - XC 05:632:635.9, 270
  - XC 05:632.111.5, 270
  - XC 05:632.15:632.95.02, 270
  - XC 05:632.38:633.41, 270
  - XC 05:632.4, 270
  - XC 05:632.654, 270
  - XC 05:632.9, 271
  - XC 05:632.934.3, 271
  - XC 05:632.937 Personeel., 271
  - XC 05:632.937 Personeel algemeen., 272
  - XC 05:632.937 Rapporten, begroting., 273
  - XC 05:632.937, 274
  - XC 05:632.937:635.25:595.77, 274
  - XC 05:632.952, 274
  - XC 05:632.953.2:634.22, 274
  - XC 05:632.954 Onkruidbestrijding, 274
  - XC 05:632.954:577.7 Onkruidbestrijding, 274
  - XC 05:632.954:635.52, 274
  - XC 05:632.955, 274
  - XC 05:633.1, 274
  - XC 05:633.1, 275
  - XC 05:633.1:632, 275
  - XC 05:633.2.038, 275
  - XC 05:633.491, 275
  - XC 05:633.491:631.452, 275
  - XC 05:633.491:632.38, 275
  - XC 05:633.491:632.651, 275
  - XC 05:633.491:632.651, 276
  - XC 05:633.491(492), 276
  - XC 05:633.491:641.12, 276
  - XC 05:634.1/.8, 276
  - XC 05:634.9 Bosbeheer, bosbouw., 276
  - XC 05:635.25:632.772, 276
  - XC 05:635.25(492), 276
  - XC 05:635.52, 276
  - XC 05:635.8, 276
  - XC 05:635.932, 276
  - XC 05:635.996, 277
  - XC 05:636.338, 277
  - XC 05:636.082.001.5, 277
  - XC 05:636.083.1, 277
  - XC 05:636.084.22:502.7, 277
  - XC 05:636.084.51, 277
  - XC 05:636.085.2, 277
  - XC 05:636.1.082, 277
  - XC 05:636.12:65.011.4, 277
  - XC 05:636.2.081.8, 278
  - XC 05:636.2.082, 278
  - XC 05:636.2.082.453, 278
  - XC 05:636.3.001.5, 278
  - XC 05:636.3.082, 278
  - XC 05:636.39, 278
  - XC 05:636.4:391.11, 278
  - XC 05:636.4.082, 278
  - XC 05:636.5:31, 278
  - XC 05:636.596, 278
  - XC 05:637.12, 278
  - XC 05:637.33, 279
  - XC 05:637.513.1, 279
  - XC 05:638.1, 279
  - XC 05:65.012+65.014:63.001.5, 279
  - XC 05:658.14:63, 279
  - XC 05:664.4, 279
  - XC 05:712, 279
  - XC 05:712.24(047), 279
  - XC 051, 280
  - XC 055.5 1965-1979., 280
  - XC 055.5 1980-1981., 281
  - XC 055.5 ABW; Analyt. Toerusting; Bedrijfslab.; D.; IPP; Proefstation voor Aardappelverwerking: SLO; Tuinbouw; TFDL; Veeteelt; Zuivel., 281
  - XC 058.2 Algemeen; Hydrostatica Irritans; Molbos., 282
  - XC 058.6 Algemeen, CICRA., 282
  - XC 01, 283
  - XC 011, 283
  - XC 011.1, 283
  - XC 011.6, 283
  - XC 012, 283
  - XC 012, 284
  - XC 012.5, 284
  - XC 013, 284
  - XC 036, 285
  - XC 036.002, 285
  - XC 036(492.79), 285
  - XC 036(492.82) Arnhem, Duiven, 285
  - XC 036(492.83) Zeist, Utrecht, 285
  - XC 036(492.94), 285
  - XC 043.02, 285
  - XC 043.02 ADP; APP; Akker en Weidebouw, 285
  - XC 043.02 Dierkunde; Tuinbouw; Zuivel., 286
  - XC 043.053 ALM; APP; AVM; Akker en Weidebouw., 286
  - XC 043.053 Akker en weidebouw; Dierkunde; Cie Millingen., 287
  - XC 043.053 Tuinbouw, Veeteelt., 288
  - XC 043.5, 288
  - XC 043.5.053, 288
  - XC 043.6, 288
  - XC 043.6:636.4.086.4, 288
  - XC 043.6.65, 288
  - XC 043.6.02 CBW; Landschap; Mengvoeder en petfoods., 288
  - XC 043.6.02 Olien en vetten; Stedelijk groen; Sport en recreatie; Suiker, zoetwaren; Zetmeel; Zuivel; IJs, desserts., 289
  - XC 043.6.02 Milieubeheer en volksgezondheid; Bakkerij; Bloembollen., 290
  - XC 043.6.02 Bloemisterij, Boomkwekerij, Bossen; Eetbare paddestoelen; Fruit; Graszaad; Groenten onder gras., 291
  - XC 043.6.02 Ned. Aardappelassociatie; Overleg pluimveehouderij; Paardenhouderij., 292
  - XC 043.6.02 Peulvruchten en conserven; Rundveehouderij; Schapenhouderij; Stedelijk groen; Suikerbieten; Suikers, zoetwaren; Uien; Varkenshouderij., 293
  - XC 043.6.02 Vlees en vleeswaren; Vollegrond-groenten; Zuivel., 294
  - XC 044.053, 294
  - XC 044.2, 294
  - XC 044.4, 294
  - XC 044.4.053, 294
  - XC 044.4.053 Algemeen, ADP, 295
  - XC 046:02.48.26, 295
  - XC 055.5 Proefstation rundveehouderij., 295
  - XC 046:655 Algemeen, begeleidingscommissie., 295
  - XC 046.18, 296
  - XC 047.42, 296
  - XC 047.42:338, 296
  - XC 047.42:058.2, 296
  - XC 047.56, 296
  - XC 047.6, 296
  - XC 048.26:655.51, 296
  - XC 048.6 Euratom, 296
  - XC 048.6 ARC; Belgie", Benelux, EEG., 297
  - XC 048.6 Engeland; Duitsland; FAO; Frankrijk; Israël; IVVO-Instituut voor Landbouwkundig Onderzoek van Biochemische Producten; Noorwegen., 298
  - XC 048.6 Philips; Produktschappen; Proefst. voor Aardappelverw.; Roemenië; Rusland; Tsjechoslowakije; Unilever-research; Zwitserland., 299
  - XC 048.64, 299
  - XC 048.66 Bedrijfslaboratorium., 299
  - XC 048.66 Bedrijfslaboratorium; BGD; BION, 300
  - XC 048.66 Laboratorium voor bloedonderzoek; BPD; Chr. Boeren en Tuindersbond; CDI., 301A
  - XC 048.66 Proefstation Champignoncultuur; COLA; COOP; IBVL; IMAG., 301B
  - XC 048.66 ITAL; IVT; NAA., 302
  - XC 048.66 IVO Hoorn; Schoonoord., 303
  - XC 048.66 Proefst. voor Aardappelverw.; Proefst. Rundvee., 304
  - XC 048.66 Proefst. Rundvee; S.D.O.; Het Spelderholt., 305
  - XC 048.66 Het Spelderholt; Sprengerinstituut., 306
  - XC 049.2 Huisvestings- en verzorgingsonderzoek., 307
  - XC 049.2 Veevoederkundig onderzoek., 307
  - XC 049.2 Vlees en vleeswaren; Minerale voeding., 307
  - XC 049.2 Immunologisch onderzoek., 308
  - XC 049.2 Inrichting en beheer landbouwgronden., 308
  - XC 049.2 Klimaatonderzoek van planten., 308
  - XC 049.2 Landbouwmeteorologie., 308
  - XC 049.2 Luchtverontreiniging., 308
  - XC 049.2 Mest, gier, stank., 308
  - XC 049.2 Sensorisch onderzoek., 308
  - XC 049.2 Voeding en humane gezondheid., 308
  - XC 049.2 Voortplantingsonderzoek., 308
  - XC 049.2 Waterkwaliteit., 308
- DEEL IV: ARCHIEF VAN DE NATIONALE RAAD VOOR LANDBOUWONDERZOEK T.N.O. 1980-1985.
  - XNRLO 011.5 XNRLO 011.6 XNRLO 012.2 W.B.I; I.T.V.; I.L.O.B.; Proefst. Veehouderij XNRLO 012.5 XNRLO 012.7 XNRLO 013.6 XNRLO 017.1 XNRLO 043.4.02. Alg; A.V.M., 309
  - XNRLO 043.4.053 AlG; A.D.P., 310
  - XNRLO 043.4.053 A.D.P.; A.L.N.L., 311
  - XNRLO 043.4.053 A.L.S.; A.P.P., 312
  - XNRLO 043.4.053 A.D.P.; A.V.M., 313
  - XNRLO 043.5, 314
  - XNRLO 043.5.053. 180e-190e vergadering., 141
  - XNRLO 043.5.053. 191e vergadering., 142
  - XNRLO 043.5.053 Alg; A.V.M., 314
  - XNRLO 043.6.02 XNRLO 043.6.053 Cultuur van aquatechniek; Organisatie bakkerij en graan; Bloembollen; Bloemisterij; Bodem-, water-landinrichting; Boomteelt., 315
  - XNRLO 043.6.053 Bossen; Eetbare paddestoelen; Fruit; Fruit- en fruitboomkwekerij; Genetische manipulatie; Gezelschapsdieren; Grasland en voedergewassen; Graszaadteelt; Groenten onder glas; Klein fruit; Landschap; Mengvoeder/Petfoods; Nederlandse groencentra; Nederlandse Aardappelassociatie., 316
  - XNRLO 043.6.053 Olien, vetten; Oliezaad; Paardenhouderij; Pluimveehouderij; Rundveehouderij., 317
  - XNRLO 043.6.053 Schapenhouderij; Sierteeltprodukten; Sportvisserij, binnenvisserij; Stedelijk groen, sport en recreatie; Stichting Nederlandse Uien Federatie; Suikerbieten; Suiker, zoetwaren; Varkenshouderij., 318
  - XNRLO 043.6.053 Verwerking; Vlees en vleeswaren; Voedingstuinbouw; Vollegrondsgroente; Zee-visserij; Zetmeel; Zuivel, ijs en dessert. XNRLO 044.1 XNRLO 044.4 XNRLO 044.02 Coladin, A.D.D. XNRLO 044.41.053, 319
  - XNRLO 044.4.053. A.L.N.L., 320
  - XNRLO 044.4.053. A.L.N.L.; A.P.P.; A.V.M., 321
  - XNRLO 044.4.053. Kleine staf, 322
  - XNRLO 044.4.053. ADP; ALS, 142
  - XNRLO 044.4.053. AVM, 144
  - XNRLO 044.4.053. ALS; APP; AVM., 143
  - XNRLO 044.6 Kleine staf. XNRLO 045.9 Overlegorgaan voorlichting. XNRLO 045.9 Commissie voedingsonderzoek., 144
  - XNRLO 047.42 XNRLO 047.6 XNRLO 048.2, 323
  - XNRLO 048.262 XNRLO 048.6 Landen, Blijdorp, Hongarije, Polen, BRD., 324
  - XNRLO 048.66 BION, 146
  - XNRLO 048.66 Centrum voor onderzoek en voorlichting van de pluimveehouderij, Proefstation rundveehouderij., 145
  - XNRLO 048.66 I.C.W.; A.D.P., 325
  - XNRLO 048.66 Melkveehouderij; ITAL; Bedrijfsgericht onderzoek aangepaste landbouw; I.A.H.S.; I.H.P.; Proefstation fruitteelt; Proefstation varkenshouderij; Programma CO2., 326
  - XNRLO 048.66 P.S.G.; Reuzelproject; Spelderholt., 327
  - XNRLO 048.66 Stichting P.A.G.V.; S.V.P.: Werkgroep Computertomografie; Werkgroep kwaliteitsonderzoek alternatief geteelde produkten; Werkgroep onderzoek produkten V.H.B.; Werkgroep vleesonderzoek., 328
  - XNRLO 049.2 Algemeen; Adviescommissie structurering plantenbiotechnisch onderzoek; Agrificatie fijnchemie; Agrometeorologie; Analytische toerusting; Bacteriologisch en mycologisch onderzoek; Basiswetenschappen; Bedrijfsdiergeneeskunde herkauwers; Bedrijfsdiergeneeskunde pluimveehouderij; Bedrijfsdiergeneeskunde varkenshouderij; bedrijfsorganisatie plantaardige produktie., 329
  - XNRLO 049.2 Beschermde teelten; Biotechnische bodem; Bodem TOP-bemanning; Bodembiologie; Bodempathogenen en bodemmicrobiologie; Buitenlandse onderzoekaangelegenheden; Bunnik-overleg., 330
  - XNRLO 049.2 Centraal overleg Gewasbescherming; Centraal overleg Visserij-onderzoek; C.; C.O.A., 331
  - XNRLO 049.2 COLADIN; Commissie Onderzoek Opleidingspersoneel; Contactgroep teeltkundig onderzoek kasklimaat; Dierlijke produktie en ontwikkelingssamenwerking; Implementatie meerjarenvisie; Doorstroming resultaten landbouwkundig onderzoek., 332
  - XNRLO 049.2 Eigenschappen; Energy-farming; Farmacologisch en toxicologisch onderzoek; Fauna; Flora en vegetatie; Fokkerij-onderzoek; Fytofarmacie., 333
  - XNRLO 049.2 Geitenhouderij; Genetische manipulatie bij planten; Genmal; Grasland en rundvoedergewassen; Huisvestings- en verzorgingsonderzoek; Immunologisch onderzoek; Inrichting en beheer bossen etc./multifunctionele gebieden., 334
  - XNRLO 049.2 Inrichting en beheer landbouwgronden; Klimaatonderzoek planten; Koelvoertuigen; Landbouw- en diergeneeskundig basisonderzoek; Landbouwmeteorologie; Luchtverontreiniging; Marketing-onderzoek; Commissie Van der Meijs; Melkwinning; Merkenrecht en octrooien., 335
  - XNRLO 049.2 Onderzoek natuur- en landschapsbeheer door landbouwvbedrijven; Onkruidonderzoek; Onkruidonderzoek in de tropen; Open teelten; Openluchtrecreatie; Opname en stofwisseling nutriënten landbouwhuisdieren; Overlegorgaan alternatieve landbouw; Parasitologisch onderzoek., 336
  - XNRLO 049.2 Parken, plantsoenen e.d.; Plantenteeltsystemen en methoden; Plantenveredeling en -vermeerdering; Plantenziekten; Probleemstudie toxicologie; Schapenziekten; de Schuilenburg., 337